臺灣高等法院刑事判決
110年度上訴字第311號
上  訴  人  臺灣臺北地方檢察署檢察官
被      告  曹家民



上列上訴人因被告違反商業會計法等案件，不服臺灣臺北地方法
院108年度訴字第303號，中華民國109年11月18日第一審判決（
追加起訴案號：臺灣臺北地方檢察署107年度偵緝字第2228號、
第2237號），提起上訴，本院判決如下：
    主  文
原判決撤銷。
本件公訴不受理。
    理  由
一、公訴意旨略以：同案被告蘇麗月（業經原審法院另以108年
    度訴字第302號判處罪刑確定）自民國98年6月17日起至同年
    7月27日止、同案被告許坤華（業經原審法院另以108年度簡
    字第2543號判處罪刑確定）自98年7月28日起至99年7月21日
    止、被告曹家民自99年7月22日起至100年5月8日止、同案被
    告周上忠（業經原審法院另以108年度簡字第2971號判處罪
    刑確定）自100年5月9日起至105年03月23日威立國際開發有
    限公司（址設臺北市○○區○○○路000巷0弄0號，下稱威立公司
    ）廢止時止，分別擔任該公司之登記負責人，蘇麗月自98年
    6月17日起至105年03月23日該公司廢止前，為該公司實際負
    責人，而為商業會計法上之商業負責人，同案被告湯俊雄（
    業經原審法院另以108年度訴字第302號判處罪刑確定）則為
    該公司之會計人員。蘇麗月與許坤華、被告、周上忠、湯俊
    雄均明知威立公司未銷售貨物予附表所示德康實業有限公司
    等公司，竟共同基於填製不實會計憑證及幫助逃漏稅捐之犯
    意聯絡，許坤華、被告、周上忠於各該任登記負責人期間，
    在臺北市松山區等處，將威立公司之大小章、統一發票及公
    司執照交付蘇麗月使用，由湯俊雄辦理威立公司相關登記並
    領取統一發票，再由蘇麗月於如附表所示時間，在臺北市松
    山區等處，填製附表所示不實會計憑證統一發票共164張後
    ，交付附表所示金玉豐通品業股份有限公司等公司供作進項
    憑證，據向稅捐稽徵機關申報、扣抵銷項稅額，以此不正當
    方法，幫助附表所示公司逃漏營業稅共新臺幣229萬1,945元
    ，足以生損害於稅捐稽徵機關核課稅捐之正確性。因認被告
    涉犯商業會計法第71條第1款之填製不實會計憑證、稅捐稽
    徵法第43條第1項之幫助逃漏稅捐等罪嫌。
二、按被告死亡者，應諭知公訴不受理之判決，並得不經言詞辯
    論為之，刑事訴訟法第303條第5款、第307條分別定有明文
    。查被告因違反商業會計法等案件，經原審判決無罪，檢察
    官不服，於法定期間內之109年12月21日提起第二審上訴，
    現繫屬於本院。惟被告於110年3月22日死亡，有戶役政資訊
    網站查詢個人戶籍資料在卷可稽（見本院卷第63頁），原審
    未及審酌，自有未合，依上開說明，應由本院將原判決撤銷
    改判，並不經言詞辯論，諭知公訴不受理之判決。
據上論斷，應依刑事訴訟法第369條第1項前段、第364條、第303
條第5款、第307條，判決如主文。
中　　華　　民　　國　　110 　年　　8 　　月　　9 　　日
                  刑事第十六庭  審判長法　官  葉騰瑞
                                      法　官  廖紋妤
                                      法　官  陳芃宇
以上正本證明與原本無異。
如不服本判決，應於收受送達後20日內向本院提出上訴書狀，其
未敘述上訴之理由者並得於提起上訴後20日內向本院補提理由書
（均須按他造當事人之人數附繕本）「切勿逕送上級法院」。
                                      書記官  蘇佳賢
中　　華　　民　　國　　110 　年　　8 　　月　　9 　　日
附表：
編號 買方公司 開立發票期間 張數 發票金額（新臺幣：元） 逃漏稅額（新臺幣：元） 1 金玉豐通品業股份有限公司 98年12月 1 802,040 40,102 2 太崴國際股份有限公司 99年1月 4 3,420,590 171,030 3 鈞達科技有限公司 99年3月 12 669,990 33,502 4 詠發國際開發有限公司 99年7、8月 16 3,510,000 175,500 5 景緻科技有限公司 99年7、8月 4 3,222,934 161,146 6 全利洋企業有限公司 99年7月 3 1,101,750 55,088 7 力興冷凍食品有限公司 99年7月 1 207,600 10,380 8 璜衍企業有限公司 99年9、10月 2 592,500 29,625 9 賀華食品行 99年9月 1 202,500 10,125 10 樂食屋食品有限公司 99年9月 1 200,000 10,000 11 華榮小吃店 99年9、10月 2 200,000 10,001 12 漁水冷凍食品行 99年9月 1 199,750 9,988 13 津泰珠小吃店 99年9月 1 175,2OO 8,760 14 偉承食品行 99年9月 1 170,OOO 8,500 15 明財企業社 99年9月 1 150,000 7,500 16 大駿企業社 99年9月 1 150,000 7.500 17 福山食品行 99年9月 1 142,500 7,125 18 豐光科技股份有限公司 99年9月 1 121,000 6,050 19 得康商行 99年9月 1 100,050 5,003 20 宏宸有限公司 99年9月至100年2月 8 2,153,455 107,674 21 濠成食品行 99年10月至100年1月 4 399,810 19,992 22 長樁食品行 99年9月至100年1月 3 366,600 18,331 23 盈于企業社 99年10月至100年1月 4 302,665 15,134 24 昱祥食品行 99年9月至100年1月 3 300,340 15,017 25 得康開發有限公司 99年10月至100年1月 2 200,775 10,039 26 家羿企業有限公司 99年11月 2 65,000 3,250 27 英絮有限公司 99年11月 1 7,200 360 28 政魁國際股份有限公司 99年12月至100年3月 5 155,016 7,751 29 上鑫科技股份有限公司 99年11月至100年1月 2 70,000 3,500 30 源茹行 100年1月 3 375,260 18,763 31 朋軒有限公司 100年1月 2 280,720 14, 037 32 金旺食品有限公司 100年1月 2 200,100 10,006 33 萬旺食品行 100年1月 3 199,955 9,998 34 金宜企業社經國店 100年1月 1 100,340 5,017 35 金宜企業社 100年1月 1 74,965 3,748 36 德康實業有限公司 100年3至6月 42 15,145,920 757,297 37 勝利勝利有限公司 100年7月 21 10,109,280 505,466 註 (扣除編號27英絮有限公司未申報扣抵)總計